

БУЛАТНИКОВ ВИТАЛИЙ

Дата рождения: 05.10.1996 **Гражданство:** Россия

Ищу удаленную работу или работу в офисе, готов к переездам и командировкам. Имеется загранпаспорт.

Контакты:

РАЗРАБОТЧИК

+7-908-672-88-08 v.bulat.job@gmail.com https://taplink.cc/b9v6r



Языки

Русский Английский (B2)

Образование

1.Специалист по транспортным процессам, Новороссийский морской университет имени Ф.Ф.Ушакова, 2016-2021

2.Информационная безопасность автоматизированых систем,

втоматизированых систем Новороссийский колледж

радиоэлектронного приборостроения, 2012-2016

Сертификаты

1.Администрирование баз данных MySQL,

Совкомбанк Технологии, 2022

- **2.** Администрирование Linux и Windows серверов, **Cisco,** 2022
 - **3.**Основы разработки на Flutter,

Алгоритмика, 2023

4.Front-end Web Разработка, **Zavatta, ENAIP**, 2024 **5.** Unity C# Development,

FCYCode, 2024

Портфолио



https://artworx.rf.gd/projects https://github.com/b9v6r

Технические навыки

Python, HTML, CSS, JavaScript, Flutter, MySQL, WordPress, Git, Adobe Photoshop, GIMP, Blender3D, Linux, Windows, Unity, Godot, C#, .NET, MS Office, Jira, Pyrus, Confluence, Bash, PowerShell, Active Directory, 1C

Личные качества

Работа в команде, Быстрая обучаемость, Адаптивность, Использование AI сервисов, Креативность, Самоорганизация

Опыт работы

РАЗРАБОТЧИК, СТАРТАП INVISIBLE VARIABLE, ИТАЛИЯ, УДАЛЕННО

- Разработка веб-сайтов
- Cross-платформеная разработка приложений
- Разработка UI интерфейсов
- Разработка клиентской части

СИСТЕМНЫЙ АДМИНИСТРАТОР, ХИРУРГИЧЕСКАЯ КЛИНИКА МХК, РОССИЯ, НОВОРОССИЙСК

2022 - 2022

2023 - 2024

- Администрирование web-сайта компании (HTML, WordPress)
- Обслуживание, ремонт, и отладка компьютерных систем и сетевых инструментов (Linux Server, ERP, Windows)
- Написание собственных утилит и скриптов (Python, Bash, CMD) для компьютерных систем
- Администрирование Linux серверов

ИТ-СПЕЦИАЛИСТ СОВКОМБАНК ТЕХНОЛОГИИ, РОССИЯ, НОВОРОССИЙСК

2021-2022

- Администрирование web-сайта компании (HTML, WordPress)
- Обслуживание, ремонт, и отладка компьютерных систем и сетевых инструментов (Linux Server, ERP, Windows)
- Написание собственных утилит и скриптов (Python, Bash, CMD) для компьютерных систем
- Администрирование Linux серверов

О себе

Разработчик приложений, сайтов и мобильных игр с опытом во фронтенде и пониманием бэкенда. Готов к полному циклу разработки — от проектирования и прототипирования до тестирования и публикации. Умею работать как в команде, так и самостоятельно, уделяю внимание производительности и чистоте кода. На данный момент имею небольшой опыт, но хочу развиваться и учиться новому.